臺灣新北地方法院板橋簡易庭小額民事判決
111年度板小字第2373號
原      告  富邦產物保險股份有限公司

法定代理人  賴榮崇  
訴訟代理人  唐若心  
            黃律皓  
被      告  吳明哲  

訴訟代理人  蔡彥達  

上列當事人間請求侵權行為損害賠償事件，於民國111年7月27日
言詞辯論終結，本院判決如下：
　主　文
被告應給付原告新臺幣柒仟柒佰貳拾伍元，及自民國一百一十一
年五月十六日起至清償日止，按年息百分之五計算之利息。
原告其餘之訴駁回。
訴訟費用新臺幣壹仟元由被告負擔新臺幣貳佰元，其餘由原告負
擔。
本判決第一項得假執行。
　事實及理由
一、原告主張：
  ㈠被告以其所有車牌號碼000-000號普通重型機車（下稱系爭車
    輛）向原告投保機車竊盜損失保險(下稱系爭保險契約)，嗣
    系爭車輛於102年5月14日在臺北市○○區○○路0段00號附近遭
    竊，原告遂依系爭保險契約於103年7月30日賠付新臺幣（下
    同）60,000元予被告，後經原告查知系爭車輛已於104年10
    月30日經臺北市政府警察局中山分局尋獲並於同日通知被告
    領回，則系爭車輛既已尋回，先前請求之失竊車保險金即應
    返還原告，惟被告拒不還款。為此，爰依系爭保險契約之法
    律關係及民法第179條規定，提起本件訴訟，並聲明：被告
    應給付新臺幣（下同）60,000元，及自起訴狀繕本送達翌日
    起至清償日止，按年息百分之5計算之利息。
  ㈡對於被告抗辯之陳述：係於110年8月17日經臺北市政府警察
    局中山分局通知系爭車輛業經車主領回，始提起本件訴訟。
二、被告則以：對於兩造間存有系爭保險契約、依系爭保險契約
    已獲原告賠付60,000元保險金部分皆不爭執；惟於104年10
    月30日臺北市政府警察局中山分局通知被告將系爭車輛領回
    時，被告亦於同日即通知原告公司所僱用之保險業務員將系
    爭車輛取回，被告並未自行去領回系爭車輛，自無民法第17
    9條規定之情事。認為原告公司事後依系爭保險契約向被告
    請求返還保險金為不義等語置辯。並聲明：原告之訴駁回。
三、按無法律上之原因而受利益，致他人受損害者，應返還其利
    益。雖有法律上之原因，而其後已不存在者，亦同。民法第
    179條定有明文。原告主張之上開事實，業據其提出臺北市
    警察局車輛協尋電腦輸入單、汽（機）車各項異動登記書、
    富邦產物保險股份有限公司車竊盜險理賠申請書、汽車險賠
    款暨電匯同意書及臺北市政府警察局中山分局110年8月17日
    北市警中分刑字第1103054138號函暨切結同意書等件影本為
    證，並經本院依職權向臺北市政府警察局北投分局調閱系爭
    車輛失竊調查卷宗查明無訛，附卷可稽。次查，系爭機車於
    104年10月30日臺北市政府警察局中山分局通知被告將系爭
    車輛領回時，系爭機車之殘值為7,725元，此為兩造所不爭
    。是本院認被告獲得之不當得利應僅係被告領回系爭機車即
    104年10月30日時系爭機車之殘值7,725元，而非被告獲得之
    理賠金額60,000元。
四、從而，原告依系爭保險契約之法律關係及民法第179條規定
    ，請求被告給付7,725元，及自起訴狀繕本送達翌日即111年
    5月16日起至清償日止，按年息百分之5計算之利息，為有理
    由，應予准許。逾此部分之請求，為無理由，應予駁回。
五、本件事證已臻明確，兩造其餘攻擊防禦方法核與判決結果不
    生影響，爰不一一論述，附此敘明。
六、本件係小額訴訟事件，應依民事訴訟法第436條之19第1項規
    定，確定本件訴訟費用為1,000元，由被告負擔200元，餘由
    原告負擔。
七、據上論結，原告之訴為一部有理由，一部無理由，依民事訴
    訟法第436條第2項、第436條之19第1項、第79條、第436條
    之20，判決如主文。　　
中　　華　　民　　國　　111 　年　　8 　　月　　17　　日
                  臺灣新北地方法院板橋簡易庭
                      法      官  呂安樂
以上正本係照原本作成。
如不服本判決，應於送達後20日內，向本院提出上訴狀，並表明
上訴理由（上訴理由應表明一、原判決所違背之法令及具體內容
。二、依訴訟資料可認為原判決有違背法令之具體事實。），如
於本判決宣示後送達前提起上訴者，應於判決送達後20日內補提
上訴理由書（須附繕本），如未於上訴後20日內補提合法上訴理
由書，法院得逕以裁定駁回上訴。
中　　華　　民　　國　　111 　年　　8 　　月　　17　　日
                      書  記  官  魏賜琪